th: คุณสมบัติของถุงเก็บอาหาร: ปลอดสาร BPA; ย่อยสลายได้ทางชีวภาพ; ย่อยสลายได้; ล้างในเครื่องล้างจานได้; แช่ช่องแข็งได้; ถุงก้นพับ/ก้นจีบ; ทนต่อความร้อน; หุ้มฉนวน; ป้องกันการรั่วซึม; สามารถเข้าไมโครเวฟได้; ชั้นป้องกันกลิ่น; ปราศจาก PVC; ปิดผนึกซ้ำได้; แบบยืน; ทนต่อการฉีกขาด; แบบใส; ช่องสำหรับเขียนฉลาก; อื่นๆ
nl: Kenmerken van voedselbewaarzak: BPA-vrij; Biologisch afbreekbaar; Afbreekbaar; Vaatwasserbestendig; Vriezerbestendig; Geplooide bodem; Hittebestendig; Met isolatie; Lekdicht; Magnetronveilig; Geurbarrière; Polyvinylchloridevrij; Hersluitbaar; Staand; Scheurbestendig; Transparant; Beschrijfbaar labelgebied; Overig
ro-RO: Caracteristicile pungii pentru depozitarea alimentelor: Fără BPA; Biodegradabilă; Compostabil; Se poate spăla în mașina de spălat vase; Rezistent la congelator; Fund cu pliuri; Rezistentă la căldură; Izolat; Etanș; Se poate încălzi în cuptorul cu microunde; Barieră împotriva mirosurilor; Fără PVC; Resigilabil; Cu fund stabil; Rezistentă la rupere; Transparentă; Zonă de etichetă pentru scris; Altele
de: Eigenschaften von Lebensmittelaufbewahrungsbeuteln: BPA-frei; Biologisch abbaubar; Kompostierbar; Spülmaschinenfest; Gefrierschrankgeeignet; Blockboden; Hitzebeständig; Wärmegedämmt; Auslaufsicher; Mikrowellengeeignet; Geruchsbarriere; PVC-frei; Wiederverschließbar; Stehend; Reißfest; Transparent; Beschreibbares Etikett; Sonstiges
sk-SK: Vlastnosti vrecka na skladovanie potravín: Bez BPA; Biologicky rozložiteľné; Kompostovateľné; Vhodné do umývačky riadu; Vhodné do mrazničky; Dno s klinovým rozšírením; Teplovzdorné; Izolované; Nepriepustné; Vhodné do mikrovlnnej rúry; Ochrana pred zápachom; bez PVC; Znovu uzatvárateľné; Na státie; Odolné proti roztrhnutiu; Priesvitné; Plocha na zapisovací štítok; Iné
bg-BG: Характеристики на торбичките за съхранение на храна: Без BPA (бисфенол A); Биоразградимо; Компостируемо; Може да се мие в съдомиялна машина; Подходящо за замразяване; С плоско дъно; Термоустойчиво; Изолирано; Устойчиво на течове; Подходящо за микровълнова фурна; Защита от миризми; Без PVC; Многократно затваряне; Стоящо; Устойчиво на разкъсване; Прозрачно; Зона за надписване; Друго
da: Madopbevaringsposes egenskaber: BPA-fri; Biologisk nedbrydeligt; Kompostbar; Tåler opvaskemaskine; Tåler fryser; Foldet bund; Varmeresistent; Isoleret; Lækagesikker; Tåler mikroovn; Lugtbarriere; PVC-fri; Genlukkelig; Opret; Svær at rive over; Transparent; Område til label; Andet
hu: Élelmiszertároló zacskó jellemzői: BPA-mentes; Biológiailag lebomló; Komposztálható; Mosogatógépben mosható; Fagyasztóban tárolható; Merevített alj; Hőálló; Hőszigetelt; Szivárgásmentes; Mikrohullámú sütőben használható; Illatgátló; PVC-mentes; Újrazárható; Felállítható; Szakadásálló; Átlátszó; Feliratozható címke; Egyéb
fi: Ruokasäilytyspussin ominaisuudet: BPA-vapaa; Biohajoava; Kompostoitava; Astianpesukoneen kestävä; Pakastinturvallinen; Kulmatuettu pohja; Lämmönkestävä; Eristetty; Vuodonkestävä; Mikroaaltouunin kestävä; Hajueste; PVC-vapaa; Uudelleensuljettava; Seisova; Kulumista ja repeytymistä kestävä; Läpinäkyvä; Etikettialue; Muu
nb: Funksjoner for matoppbevaringspose: BPA-fri; Biologisk nedbrytbar; Komposterbar; Tåler oppvaskmaskin; Frysesikker; Kileformet bunn; Varmeresistent; Isolert; Lekkasjesikker; Mikrobølgesikker; Luktbarriere; PVC-fri; Gjenlukkbar; Stå opp; Riftbestandig; Gjennomsiktig; Skrivbart merkeområde; Annet
pl: Cechy worka do przechowywania żywności: Bez BPA; Biodegradowalne; Kompostowalne; Można myć w zmywarce; Do zamrażarki; Z dnem harmonijkowym; Odporne na wysokie temperatury; Izolowane; Nieprzeciekające; Bezpieczne do używania w kuchence mikrofalowej; Bariera zapachowa; Bez PVC; Zamykane wielokrotnie; Stand-up; Odporne na rozdarcie; Przezroczyste; Miejsce do opisu; Pozostałe
hr-HR: Karakteristike vrećice za skladištenje hrane: Bez BPA; Biorazgradivo; Moguće kompostiranje; Može se prati u perilici posuđa; Sigurno za zamrzivač; Dno s umetkom; Otporno na toplinu; Izolirano; Nepropusni; Može se zagrijavati u mikrovalnoj pećnici; Zaštita odneugodnih mirisa; Bez PVC-a; Ponovno zatvaranje; Stojeći; Nepoderivo; Prozirno; Područje za naljepnicu za pisanje; Ostalo
cs: Vlastnosti pytlíku na potraviny: Bez BPA; Biologicky rozložitelné; Kompostovatelné; Vhodné pro mytí v myčce; Lze mrazit; Skládané dno; Tepelná odolnost; Izolační; Ochrana proti vytečení; Vhodné do mikrovlnné trouby; Protizápachová bariéra; Bez PVC; Znovuuzavíratelný; Stojací; Odolné proti roztržení; Průhledné; Popisovatelné pole; Jiné
pt-PT: Características do saco para armazenamento de alimentos: Sem BPA; Biodegradável; Compostável; Adequado para máquina de lavar louça; Adequado para congelador; Fundo com reforço lateral; Resistente ao calor; Isotérmico; À prova de fugas; Adequado para micro-ondas; Barreira contra odores; Sem PVC; Reutilizável; Em pé; Resistente a rasgos; Transparente; Área para escrever; Outro
el: Χαρακτηριστικά σακούλας αποθήκευσης τροφίμων: Χωρίς BPA; Βιοδιασπώμενη; Με δυνατότητα λιπασματοποίησης (κομπόστ); Κατάλληλη για πλυντήριο πιάτων; Κατάλληλη για κατάψυξη; Με τετραγωνισμένο πάτο; Ανθεκτική στη θερμότητα; Με μόνωση; Στεγανή; Ασφαλής για φούρνο μικροκυμάτων; Φραγμός οσμών; Χωρίς PVC; Επανασφραγιζόμενη; Κατακόρυφη; Ανθεκτική στο σχίσιμο; Διαφανής; Επιφάνεια ετικέτας για γραφή; Άλλο
sv: Specifikationer för matförvaringspåse: Fri från BPA; Biologiskt nedbrytbar; Komposterbar; Diskmaskinsäker; Frystålig; Kilförsedd botten; Värmebeständig; Isolerad; Läckagesäker; Mikrovågssäker; Luktbarriär; PVC-fri; Återförslutningsbar; Stå upp; Rivtålig; Transparent; Plats för skrivbar etikett; Övrigt
vi: Đặc điểm của túi đựng thực phẩm: Không chứa BPA; Phân hủy sinh học; Có thể phân hủy sinh học; An toàn cho máy rửa bát; Có thể để trong tủ đông; Đáy túi có xếp hông; Chịu nhiệt; Cách nhiệt; Chống rò rỉ; Dùng được trong lò vi sóng; Màng ngăn mùi; Không chứa nhựa PVC; Có thể đóng kín lại; Đứng; Chống rách; Trong suốt; Vùng ghi nhãn chú thích; Khác
fr: Caractéristiques des sacs de conservation: Sans BPA; Biodégradable; Compostable; Passe au lave-vaisselle; Passe au congélateur; Fond à soufflet; Résistant à la chaleur; Isotherme; Étanche; Passe au micro-ondes; Barrière anti-odeurs; Sans PVC; Refermable; Debout; Anti-déchirure; Transparent; Zone d’écriture sur étiquette; Autre
tr: Gıda saklama poşetinin özellikleri: BPA içermez; Biyoçözünür; Komposta eklenebilir; Bulaşık makinesinde yıkanabilir; Dondurulmaya uygun; Körüklü taban; Isıya dayanıklı; Yalıtımlı; Sızdırmaz; Mikrodalga fırına uygun; Koku bariyeri; PVC içermez; Tekrar kapatılabilir; Dik duran; Yırtılmaya karşı dayanıklı; Şeffaf; Yazılabilir etiket alanı; Diğer
en: Food storage bag features: BPA-free; Biodegradable; Compostable; Dishwasher safe; Freezer safe; Gusseted bottom; Heat-resistant; Insulated; Leakproof; Microwave safe; Odor barrier; PVC-free; Resealable; Stand-up; Tear-resistant; Transparent; Write-on label area; Other
lt-LT: Maisto laikymo maišelių savybės: Be BPA; Biologiškai skaidus; Tinkamas kompostavimui; Plaunami indaplovėje; Tinkamas šaldikliui; Su įsiūtu dugnu; Atsparūs karščiui; Izoliuoti; Nepratekantys; Saugus naudoti mikrobangų krosnelėje; Kvapų barjeras; Be PVC; Pakartotinai užsandarinamas; Pastatomi; Atsparūs plyšimui; Permatomi; Užrašomos etiketės sritis; Kita
ko: 식품 보관용 가방 특징: BPA-free; 생분해성; 퇴비화 가능; 식기세척기 사용 가능; 냉동 보관 가능; 거셋 바닥; 내열성; 단열 처리; 누출 방지; 전자레인지 사용 가능; 냄새 차단; 폴리염화비닐 무첨가; 재밀봉 가능; 스탠드업; 찢어짐 내성; 투명; 레이블 기록 가능 영역; 기타
es: Características de la bolsa para almacenar alimentos: Sin BPA; Biodegradable; Compostable; Apto para lavavajillas; Adecuado para el congelador; Fondo reforzado; Resistente al calor; Con aislamiento; A prueba de fugas; Apto para microondas; Barrera contra el olor; Sin cloruro de polivinilo; Resellable; De pie; Resistente al rasgado; Transparente; Etiqueta para escribir; Otros
it: Caratteristiche della borsa per la conservazione degli alimenti: Senza BPA; Biodegradabile; Compostabile; Sicuro per la lavastoviglie; Idoneo al congelatore; Fondo a soffietto; Resistente al calore; Isolato; A tenuta stagna; Adatto al microonde; Barriera antiodore; Senza PVC; Richiudibile; In piedi; Resistente agli strappi; Trasparente; Area scrivibile sull'etichetta; Altro
ru: Особенности пакета для хранения продуктов: Без БФА; Биоразлагаемые; Подходят для компостирования; Подходят для посудомоечной машины; Подходят для заморозки; Фальцевое дно; Термостойкие; Термоизолированные; Не протекают; Подходят для СВЧ; Барьер от запахов; Без ПВХ; Многоразовая застежка; С устойчивым дном; Устойчивые к разрывам; Прозрачные; Место для надписи; Другое
ja: 食品保存袋の特徴: BPAフリー; 生分解性; 堆肥化可能; 食洗機対応; フリーザーセーフ; マチ付き底; 耐熱性; 保温; 漏れ防止; 電子レンジ対応; 防臭バリア; PVC不使用; 再封可能; スタンドアップ; 耐引裂性; 透明; 書き込みラベルエリア; その他
zh-CN: 食品保鲜袋的特点: 不含双酚 A; 可生物降解; 可堆肥; 可用洗碗机清洗; 耐冷冻; 底部加固; 耐热; 保温; 防漏; 可用微波炉; 防异味; 不含 PVC; 可重复密封; 可直立; 抗撕裂; 透明; 可书写标签区; 其他
sl-SI: Značilnosti vrečk za shranjevanje živil: Brez BPA; Biorazgradljivo; Kompostno; Pralno v pomivalnem stroju; Primerno za zamrzovalnik; Všito dno; Odporno na vročino; Izolirano; Neprepustno; Varno v mikrovalovni pečici; Pregrada za vonjave; Brez PVC-ja; Ponovno zaprljivo; Samostoječe; Odporna na trganje; Prozorna; Območje za pisanje Label; Druga
pt-BR: Características da bolsa para armazenamento de alimentos: Livre de BPA; Biodegradáveis; Adubável; Adequado para lava-louças; Seguro para freezer; Fundo sanfonado; Resistente ao calor; Térmico; À prova de vazamentos; Seguro para micro-ondas; Barreira contra odores; Sem PVC; Refechável; Sem assento; Resistente a rasgos; Transparente; Área para escrever no rótulo; Outro
zh-TW: 食物保鮮袋功能: 不含雙酚 A; 可生物降解; 可堆肥; 可用洗碗機清洗; 可放冷凍庫; 平底式; 耐熱; 隔熱型; 防漏; 可微波; 防臭屏障; 無聚氯乙烯; 可重複密封; 站立式; 抗撕裂; 透明; 標籤書寫區域; 其他